臺灣高雄地方法院刑事判決　　　　　95年度訴字第4292號
公　訴　人　臺灣高雄地方法院檢察署檢察官
被　　　告　乙○○
上列被告因違反毒品危害防制條例案件，經檢察官提起公訴（95
年度毒偵字第8419號），被告於本院準備程序進行中，為有罪之
陳述，經本院合議庭裁定由受命法官獨任改依簡式審判程序審理
，並判決如下：
    主  文
乙○○施用第一級毒品，累犯，處有期徒刑捌月。又施用第二級
毒品，累犯，處有期徒刑肆月。應執行有期徒刑拾月。
    事  實
一、乙○○前於民國87年間，因施用毒品案件，經依本院87年度
    毒聲字第1178號裁定送觀察、勒戒後，認有繼續施用毒品之
    傾向，復先後依本院87年度毒聲字第1782號裁定令入戒治處
    所施以強制戒治、本院88年度毒聲字第829 號裁定停止戒治
    所餘戒治期間付保護管束，因保護管束期滿，經臺灣高雄地
    方法院檢察署檢察官以88年度戒毒偵字第43號為不起訴處分
    確定；又於93年間再因施用毒品案件，經依本院93年度毒聲
    字第2325號裁定送觀察、勒戒，因有繼續施用毒品之傾向，
    先後依本院94年度毒聲字第478 號裁定令入戒治處所施以強
    制戒治，嗣無繼續強制戒治必要，而於94年10月14日強制戒
    治執行完畢釋放，並經同署檢察官以94年度戒毒偵字第559
    號為不起訴處分確定。另於94年間，因偽造文書案件，經本
    院以94年度訴字第696 號判處有期徒刑6 月確定，並入監執
    行，甫於95年4 月13日縮刑期滿執行完畢。詎仍不知悔改及
    戒絕毒癮，猶於上開強制戒治執行完畢釋放後5 年內，先後
    基於施用第二級毒品甲基安非他命、第一級毒品海洛因之犯
    意，於95年8 月11日上午9 時許（起訴書誤載為95年8 月12
    日13時43分許回溯24小時內某時），在高雄縣美濃鎮某處之
    友人住處，先以將甲基安非他命置於玻璃球內燒烤而吸食其
    煙霧之方式，施用甲基安非他命1 次後，再接著以將第一級
    毒品海洛因摻水加入注射針筒內注射之方式，施用第一級毒
    品海洛因1 次。嗣因其為毒品列管人口，經警通知其於95年
    8 月12日13時43分許到場採集尿液送驗，檢驗結果呈甲基安
    非他命、嗎啡陽性反應，而獲悉上情。
二、案經高雄縣政府警察局旗山分局報告臺灣高雄地方法院檢察
    署檢察官偵查起訴。
    理  由
一、按本件被告乙○○所犯係死刑、無期徒刑、最輕本刑為3 年
    以上有期徒刑以外之罪，其於準備程序就被訴事實為有罪之
    陳述，經本院告知簡式審判程序之旨，並聽取其與檢察官之
    意見後，認無不得或不宜改依簡式審判程序進行之情事，依
    刑事訴訟法第273 條之1 第1 項規定，裁定進行簡式審判程
    序，合先敘明。
二、訊據被告對於上揭時地施用第二級、第一級毒品之事實於本
    院審理時供承不諱，且被告於95年8 月12日13時43分許為警
    所採集之尿液經送檢驗結果，確呈甲基安非他命、嗎啡陽性
    反應，此有長榮大學95年9 月11日確認報告、應受尿液採驗
    人尿液檢體採集送驗對照表各1 份附卷可稽。至起訴書所載
    被告係於95年8 月12日13時43分許回溯24小時內之某時（不
    含公權力拘束期間）施用第一級毒品海洛因、第二級毒品甲
    基安非他命，惟依文獻記載，施用海洛因後24小時內經由尿
    液排出之量可達使用劑量之80 %，施用甲基安非他命後24小
    時內，約有施用劑量之70% 由尿中排出，該二種毒品於尿液
    中排出之最長時限，受施用劑量、施用方式、個人體質及代
    謝情況等因素影響，因個案而異，一般可檢出之最長時間為
    海洛因服用後2 至4 天，甲基安非他命1 至5 天等情，有行
    政院衛生署管制藥品管理局90年5 月4 日管檢字第93 902號
    函影本1 份附卷可稽，則起訴書所載被告施用毒品之時間與
    被告上開自白於95年8 月11日上午9 時許之施用毒品時間，
    均係在施用第一級毒品海洛因、第二級毒品甲基安非他命後
    可檢出之時間範圍內，堪認為同一事實，而僅係時間誤載，
    附此敘明。是被告之任意性自白核與事實相符，洵堪採為論
    罪科刑之依據。本案事證明確，被告上開施用毒品犯行，堪
    以認定。
三、按觀察、勒戒或強制戒治執行完畢釋放後，5 年內再犯毒品
    危害防制條例第10條施用毒品之罪者，應依法追訴，毒品危
    害防制條例第23條第2 項定有明文。本件被告最近一次於93
    年間再因施用毒品案件，經本院以93年度毒聲字第2325號裁
    定送觀察、勒戒，因有繼續施用毒品之傾向，先後經本院以
    94 年 度毒聲字第478 號裁定令入戒治處所施以強制戒治，
    嗣無繼續強制戒治必要，而於94年10月14日強制戒治執行完
    畢釋放，並經同署檢察官以94年度戒毒偵字第559 號為不起
    訴處分確定，有該署刑案資料查註紀錄表、全國施用毒品案
    件紀錄表及臺灣高等法院被告前案紀錄表各1 份在卷可參。
    是被告於上開強制戒治執行完畢釋放後，5 年內再犯本件施
    用第一級毒品海洛因、第二級毒品甲基安非他命犯行，依前
    開法條之規定，應依法追訴，本院自得依法論罪科刑。
四、按海洛因係毒品危害防制條例第2 條第2 項第1 款所稱之第
    一級毒品，甲基安非他命係同條項第2 款所稱之第二級毒品
    ，均不得非法持有、施用。核被告所為，係犯毒品危害防制
    條例第10條第1 項之施用第一級毒品罪及同條第2 項之施用
    第二級毒品罪。又其持有第一、二級毒品後進而施用，其持
    有之低度行為，應為施用之高度行為所吸收，不另論罪。被
    告所犯上開施用第一級及第二級毒品二罪間，犯意各別，行
    為互殊，應予分論併罰。又被告於94年間，因偽造文書案件
    ，經本院以94年度訴字第696 號判處有期徒刑6 月確定，並
    入監執行，並於95年4 月13日縮刑期滿執行完畢，有臺灣高
    等法院被告前案紀錄表各1 份在卷可憑，其於刑之執行完畢
    後5 年內「故意」再犯本件有期徒刑以上之罪，為累犯，應
    依刑法第47條規定，分別加重其刑。爰審酌被告經觀察、勒
    戒及強制戒治後，仍未能戒絕其毒癮而多次施用毒品，足證
    前開保安處分措施已難矯治其惡性，惟念其於犯罪後坦承犯
    行及所犯為自戕行為等一切情狀，各量處如主文所示之刑，
    並定其應執行之刑，以資懲儆。
據上論斷，應依刑事訴訟法第273 條之1 第1 項、第299 條第1
項前段，毒品危害防制條例第10條第1 項、第2 項，刑法第11條
前段、第47條、第51條第5 款，判決如主文。
本案經檢察官甲○○到庭執行職務。
中　　華　　民　　國　　96　　年　　 1　　月　　17　　日
                  刑事第十六庭  法　官  黃苙荌
以上正本證明與原本無異。
如不服本判決，應於判決送達後10日內，向本院提出上訴狀。
                                書記官  郭育秀
中　　華　　民　　國　　96　　年　　1 　　月　　17　　日
附錄本案論罪科刑法條全文：
毒品危害防制條例第10條
施用第一級毒品者，處 6 月以上 5 年以下有期徒刑。
施用第二級毒品者，處 3 年以下有期徒刑。
